臺灣高雄地方法院刑事判決　　　　　　　　　　　　　九十年度交易字第七三二號
　　公　訴　人　臺灣高雄地方法院檢察署檢察官
　　被　　　告　甲○○
右列被告因公共危險案件，經檢察官聲請簡易判決處刑（九十年度偵字第一六０七四
號），本院高雄簡易庭認不宜予以簡易判決處刑（九十年度雄交簡字第一二一四號）
，簽移本院依普通程序審理，本院判決如左：
    主  文
甲○○服用酒類，不能安全駕駛動力交通工具而駕駛，累犯，處有期徒刑月，如易
科罰金，以佰元折算壹日。
    事  實
一、甲○○前於民國八十九年間，曾因妨害自由及竊盜案件，經臺灣台南地方法院分
    別判處有期徒刑六月、六月確定，經定其應執行刑為十月，於九十年八月二十日
    執行完畢。猶不知警惕，復於九十年八月二十一日二十三時許，在高雄市○○路
    某薑母鴨店喝酒，後明知其飲酒後已達不能安全駕駛動力交通工具之程度，仍於
    翌日（二十二日）零時四十分許，駕駛動力交通工具車牌號碼八Ｊ─一四五０號
    自用小客車，沿國道一號高速公路由南往北方向行駛。嗣於九十年八月二十二日
    一時許，行經國道一號高速公路三六三公里北向處，因超速為警攔檢，經檢測其
    呼氣酒精濃度高達每公升一．０六毫克，始查知上情。
二、案經國道公路警察局第五警察隊移送臺灣高雄地方法院檢察署檢察官聲請簡易判
    決處刑，本院高雄簡易庭認不宜予以簡易判決處刑，簽移本院依普通程序審理。
    理  由
一、訊據被告甲○○固坦承於右揭時地飲酒，後並駕駛車牌號碼八Ｊ─一四五０號自
    用小客車為警攔檢查獲，惟另辯稱：「喝酒對我開車沒有影響，但反應會較遲鈍
    」云云。惟查，被告甲○○為警查獲時，其呼氣酒精濃度達每公升一．０六毫克
    ，此有酒精濃度測試值表一紙在卷可按，且為警攔檢時，其「對員警指揮及交通
    號誌無反應或遲緩，駕駛判斷力顯然欠佳」等情，亦有測試觀察紀錄表在卷可憑
    ，又按當人飲酒後，若以呼氣酒精濃度測試器測得之呼氣濃度達到每公升０．五
    毫克時，反應較慢、感覺減低，將影響駕駛；達到每公升０．七五毫克時，思考
    與個性行為均會改變；達到每公升一．０毫克時，步態不穩、噁心嘔吐、精神混
    惑不清晰，此有行政院國軍退除役官兵輔導委員會臺北榮民總醫院八十八年八月
    五日（八八）北總內字第二六八六八號函在卷可稽，足認被告甲○○於為警查獲
    時，已達不能安全駕駛動力交通工具之程度，被告甲○○前開辯解為圖卸刑責之
    詞，不足採信。是本件事證已明，被告甲○○犯行洵堪認定。
二、被告甲○○於飲酒後駕駛小客車，核其所為係犯刑法第一百八十五條之三服用酒
    類不能安全駕駛動力交通工具而駕駛罪。被告甲○○前於八十九年間，因妨害自
    由及竊盜案件，經臺灣台南地方法院分別判處有期徒刑六月、六月確定，經定其
    應執行刑為十月，於九十年八月二十日執行完畢，此有台灣高等法院被告全國前
    案紀錄表、台灣高雄地方法院檢察署刑案資料查註紀錄表在卷可按，其於五年內
    ，再犯本件有期徒刑以上之罪，為累犯，依刑法第四十七條規定加重其刑。爰審
    酌被告於飲酒後酒精濃度高達每公升一‧０六毫克情況下，仍貿然駕駛小客車，
    造成用路人往來之危險，惟犯後態度尚稱良好等情，量處如主文所示之刑，並諭
    知易科罰金之折算標準。
據上論斷，應依刑事訴訟法第二百九十九條第一項前段，刑法第一百八十五條之三、
第四十七條、第四十一條第一項，罰金罰鍰提高標準條例第二條，判決如主文。
中      華      民      國    九十一    年      四      月      八      日
                              臺灣高雄地方法院交通法庭
                                  法  官  曾  逸  誠
右正本證明與原本無異。
如不服本判決，應於判決送達後十日內，向本院提出上訴狀。
                                  書記官  張  金  蘭
中    華    民    國      九十一      年      四      月      九      日
附錄本判決論罪法條：
刑法第一百八十五條之三：
服用毒品，麻醉藥品、酒類或其他相類之物，不能安全駕駛動力交通工具而駕駛者，
處一年以下有期徒刑、拘役或三萬元以下罰金。
